【裁判字號】    95,訴更,13
【裁判日期】    950928
【裁判案由】    毒品危害防制條例
【裁判全文】
臺灣桃園地方法院刑事判決              95年度訴更字第13號
公  訴  人  台灣桃園地方法院檢察署檢察官
被      告  甲○○
                    樓
                    （另案在臺灣桃園女子監獄執行中）
指定辯護人  本院公設辯護人乙○○
上列被告因毒品危害防制條例案件，於中華民國95年9 月28日上
午11時20分許，在本院第14法庭宣示判決，出席職員如下：
          法  官  張淑華
          書記官  郭中明
          通  譯
法官起立朗讀判決主文、犯罪事實要旨、處罰條文、附記事項，
及告以上訴限制、期間並提出上訴狀之法院，且諭知記載其內容
：
一、主  文：
    甲○○施用第一級毒品，處有期徒刑玖月。扣案之第一級毒
    品海洛因壹包（淨重零點壹陸公克，空包裝重零點壹玖公克
    ）沒收銷燬之，扣案之注射針筒壹支沒收。
二、犯罪事實要旨：
    甲○○前因施用毒品案件，於民國87年9 月22日入觀察勒戒
    處所施以觀察勒戒，經觀察、勒戒後，認無繼續施用毒品之
    傾向，於87年10月13日釋放出所，並經臺灣臺北地方法院於
    87年10月20日，以87年度易緝字第233 號判決判處免刑確定
    ；又於91年3 月間起至92年6 月26日止施用第一級毒品，經
    本院以92年度毒聲字3332號裁定送觀察、勒戒，於93年6 月
    19日入觀察勒戒處所施以觀察、勒戒後，於93年7 月19日因
    法律修正釋放出所，並經臺灣桃園地方法院檢察署檢察官於
    93年7 月19日，以93年度毒偵緝字第203 號提起公訴，經本
    院於94年3 月21日以93年度訴字第1403號判決判處有期徒刑
    8 月確定；又因毒品危害防制條例、詐欺等案件，經本院分
    別以94年度易字第889 號、94年度桃簡字第2428號、94年度
    桃簡字第2712號、95年度壢簡字第257 號判處有期徒刑4 月
    、3 月、3 月、3 月確定，上開案件於94年9 月25日入監執
    行，目前仍在執行中（均不構成累犯）。詎猶未戒除毒癮，
    基於施用第一級毒品海洛因之犯意，於94年7 月21日18時許
    ，在桃園縣中壢市龍岡圓環附近某處，以將海洛因加水再以
    注射針筒施打方式，施用第一級毒品海洛因1 次，嗣於94年
    7 月22日12時許，在中壢市○○路○ 段60巷52弄10號前為警
    查獲，並自其身上起獲海洛因1 包（淨重0.16公克，空包裝
    重0.19公克）及甲○○所有供施用（但非供專用）第一級毒
    品海洛因所用之注射針筒1 支。案經桃園縣政府警察局中壢
    分局報請台灣桃園地方法院檢察署檢察官偵查起訴。
二、證據：
  (一)被告甲○○於本院審理中之自白。
  (二)桃園縣政府警察局中壢分局扣押筆錄、桃園縣政府警察局中
    壢分局檢體監管紀錄表、桃園縣政府警察局中壢分局被採尿
    人姓名對照表、法務部調查局94年9 月27日調科壹字第0800
    09876 號鑑定通知書、台灣尖端先進生技醫藥股份有限公司
    濫用藥物檢驗報告各1 份。
三、沒收：
  (一)扣案之白粉1 包，確含第一級第6 項毒品海洛因成分（淨重
    0.16公克，空包裝重0.19公克），有法務部調查局94年9 月
    21日調科壹字第080009876 號鑑定通知書（見偵卷第43頁）
    ，為本件查獲之第一級毒品，應依毒品危害防制條例第18條
    第1 項前段規定宣告沒收銷燬之；另「本局鑑驗毒品秤重主
    要係以傾倒，必要時亦會輔以刮杓刮取之方式，儘可能將原
    送驗包裝袋內毒品與包裝袋分離後各別秤重，所得之毒品重
    量稱為『淨重』，包裝袋重量則以『空包裝重』稱之，然無
    論依上述何種方式分離，原送驗包裝袋內均仍會有微量毒品
    成分殘留」等語，此亦有法務部調查局93年11月16日調科壹
    字第09362396550 函附卷可參，是包裝袋與海洛因並無法完
    全析離，均應依毒品危害防制條例第18條第1 項前段併諭知
    沒收銷燬之。
  (二)扣案之注射針筒1 支，為被告所有，係被告供（但非專供）
    施用第一級毒品海洛因所用之物，據被告於本院審理時供述
    明確（見本院95年9 月14日筆錄），應依修正前刑法第38條
    第1 項第2 款宣告沒收。
四、處罰條文：
    毒品危害防制條例第10條第1 項、第18條第1 項前段，修正
    後刑法第2 條第1 項前段、修正前刑法第11條、第38條第1
    項第2 款，判決如主文。
五、協商判決除有刑事訴訟法第455 條之4 第1 項第1 款於本訊
    問程序終結前，被告撤銷協商合意或檢察官撤回協商聲請者
    ；第2 款被告協商之意思非出於自由意志者；第4 款被告所
    犯之罪非第455 條之2 第1 項所定得以協商判決者；第6 款
    被告有其他較重之裁判上一罪之犯罪事實者；第7 款法院認
    應諭知免刑或免訴、不受理者情形之一，及違反同條第2 項
    「法院應於協商合意範圍內為判決；法院為協商判決所科之
    刑，以宣告緩刑或2 年以下有期徒刑、拘役或罰金為限」之
    規定者外，不得上訴。
六、如有前項得上訴之情形者，得自收受判決送達之日起10日內
    ，向本院提出上訴書狀，上訴於第二審法院。
七、本案經檢察官蔡正雄到庭執行職務。
中    華    民    國    95    年    9     月    28    日
                  刑事第四庭  法  官  張淑華
以上正本證明與原本無異。
如不服本判決，應於送達後10日內，向本院提出上訴狀。
                              書記官  郭中明
中    華    民    國    95    年    9     月    28    日
毒品危害防制條例第10條
施用第一級毒品者，處6 月以上5 年以下有期徒刑。
施用第二級毒品者，處 3 年以下有期徒刑。


司法院資訊處製作；財團法人民間司法改革基金會備份。
